【裁判字號】    94,交聲,517
【裁判日期】    950613
【裁判案由】    違反道路交通管理處罰條例聲明異議
【裁判全文】
臺灣桃園地方法院交通事件裁定         94年度交聲字第517號
原處分機關  交通部公路總局新竹區監理所中壢監理站
異  議  人
即受處分人  甲○○
                    國民
上列受處分人因違反道路交通管理處罰條例案件，對於交通部公
路總局新竹區監理所中壢監理站於九十三年八月十八日壢監裁字
第裁五三－ＣＧ0000000號（原舉發通知單案號：臺北縣
政府警察局北縣警交ＣＧ0000000號）、九十四年八月十
七日壢監裁字第裁五三－ＡＤＪ一００四０九號（原舉發通知單
案號：臺北市政府警察局北市警交大字第ＡＤＪ一００四０九號
）違反道路交通管理事件裁決書所為之處分，聲明異議，本院裁
決如下：
    主  文
原處分（交通部公路總局新竹區監理所中壢監理站壢監裁字第裁
五三－ＡＤＪ一００四０九號）撤銷。
甲○○不罰。
    理  由
一、聲明異議意旨（略以）：原處分機關以異議人使用註銷之駕
    照駕駛大型車，違反道路交通管理處罰條例第二十一條之一
    第一項第五款之規定，裁處異議人罰鍰新台幣六萬元，惟異
    議人因未居住戶籍地，自始未收到註銷之通知書，故本件註
    銷駕照之處分應屬未合法送達而不生效力；又異議人向監理
    站查證，異議人遭駕照註銷之原因，係因登記於異議人名下
    之ＣＥ－二九六二號自小客車，於九十三年三月二日，在台
    北縣鶯歌鎮○○○路因違規超速遭舉發而未遵期繳納罰鍰所
    致，惟該ＣＥ－二九六二號自小客車實際上係異議人因任職
    冠邦工程企業有限公司時，公司借用異議人之名義購車而將
    車子登記在異議人名下，異議人實非該車之使用人，且該車
    違規時點係在異議人離職之後，故異議人並非違規行為人，
    爰具狀聲明異議等語。
二、按交通法庭認為聲明異議無理由者，應以裁定駁回之；又交
    通法庭認為聲明異議有理由時，應以裁定將原處分經聲明異
    議之部分撤銷，並自為裁定，道路交通案件處理辦法第十九
    條、第二十條前段分別定有明文。
三、查原處分機關交通部公路總局新竹區監理所中壢監理站、及
    原舉發機關台北市政府警察局，認異議人甲○○使用註銷駕
    照駕駛大型車，於九十四年一月十一日下午五時五十六分許
    ，在大度路與立功路路口為警當場舉發，違反道路交通管理
    處罰條例第二十一條之一第一項第五款之規定，無非係以異
    議人所有之車號ＣＥ－二九六二號自小客車，曾因超速遭舉
    發（台北縣警察局北縣警交字第ＣＧ0000000號違規
    舉發通知單），因異議人逾期未繳納罰鍰而遭易處吊銷駕照
    之處分為據。惟查，異議人因逾期未繳納前述超速違規罰鍰
    ，而另受易處吊銷駕照之易處處分部分，業經本院以九十四
    年度交聲字第一二九號裁定撤銷，裁定以該案之原處分，即
    異議人甲○○因行車速度，超過規定之最高時速未滿二十公
    里，處罰鍰新臺幣二千四百元，並記違規點數一點。有該裁
    定正本一件附卷可參，且該裁定業於九十五年一月十九日確
    定。是本案異議人前自始未受該易處吊銷駕照之處分，異議
    人之駕照既未遭吊銷，監理機關就異議人駕照所為之註銷處
    分即失所附麗，原處分機關裁處異議人「使用註銷之駕駛執
    照」之前提已不存在，原處分機關對受處分人所為裁罰新臺
    幣六萬元之裁決，即屬違法不當，自應將原處分撤銷，改諭
    知受處分人不罰，以資適法。
四、至異議人於本案中，附帶仍對前述其所有之ＣＥ－二九六二
    號自小客車，因超速遭舉發所受之處分（台北縣警察局北縣
    警交字第ＣＧ0000000號違規舉發通知單、交通部公
    路總局新竹區監理所中壢監理站壢監裁字第裁五三－ＣＧ0
    000000號號違反道路交通管理事件裁決書），提出異
    議，辯稱（略以）：該ＣＥ－二九六二號自小客車係異議人
    任職於冠邦工程企業有限公司（下稱冠邦公司）時，該公司
    借用異議人之名義登記，實際上並非異議人所使用，違規當
    日亦非異議人所駕駛云云。惟查，異議人系爭處分部分，業
    經本院以九十四年度交聲字第一二九號交通事件裁定，認異
    議人之行車速度，超過規定之最高時速未滿二十公里，處罰
    鍰新台幣二千四百元，並記違規點數一點之處分，且異議人
    於該案件所提出之聲明異議理由中，對ＣＥ－二九六二號自
    小客車有超速之違規行為並不爭執，甚至表示願繳納最低額
    之罰鍰等語，此有異議人甲○○九十四年三月三十日之異議
    理由狀一件附卷可證。異議人另辯稱ＣＥ－二九六二號自小
    客車違規日期係在異議人離職之後，並提出在職證明書一紙
    為證，然查該在職證明書上僅記載異議人任職冠邦公司之到
    職日期，並無記載異議人之離職日期，且異議人亦未提出其
    他積極證據以實其說，是異議人猶執陳詞，指摘原處分不當
    ，自無理由，附此敘明。
五、爰依道路交通管理處罰條例第八十七條第二項、第八十八條
    、第八十九條，八十六年四月三十日司法院行政院會同修正
    發布之道路交通案件處理辦法第十九條、第二十條前段，裁
    定如主文。
中    華    民    國    95    年    6     月   13     日
                           臺灣桃園地方法院交通法庭
                               法  官  錢  建  榮
以上正本證明與原本無異。
如不服本裁定，應於裁定送達後5 日內向本院提出抗告狀。
                               書記官  劉  寶  霞
中    華    民    國    95    年    6     月    16    日


司法院資訊處製作；財團法人民間司法改革基金會備份。
